trunk/resultats/catalan_i.aff
flag *G:    # Plurals afegint ns
    A                    > NS                   # pans
    E                    > NS                   # blens
    I                    > NS                   # brins
    O                    > NS                   # trons
    U                    > NS                   # bruns
    À                    > -À,ANS               # germans
    È                    > -È,ENS               # amens
    É                    > -É,ENS               # 
    [^AEOU] Í            > -Í,INS               # camins
    [GQ] U Í             > -Í,INS               # 
    [^GQ] U Í            > -Í,ÏNS               # 
    [AEO] Í              > -Í,ÏNS               # 
    Ò                    > -Ò,ONS               # ultrasons
    Ó                    > -Ó,ONS               # avions
    Ú                    > -Ú,UNS               # tribuns

flag *F:    # Quatre formes afegint a/s/es (sense o, però també foscos)
    [^EOSXÇ]             > A                    # verda  2.
    E                    > -E,A                 # altra
    O                    > -O,A                 # fonda
    [^ASÇX]              > S                    # verds  3.
    A                    > -A,ES                # poetes
    [SX] [CT]            > OS                   # foscos
    [^AEOCÇGSX]          > ES                   # verdes 4.
    A                    > -A,ES                # poetes
    E                    > S                    # pobres
    O                    > -O,ES                # fondes
    C                    > -C,QUES              # poques
    Ç                    > -Ç,CES               # felices
    G                    > -G,GUES              # antropòfagues

flag *B:    # Quatre formes amb canvi t > d, u > v, c > g, s > ss
    T                    > -T,DA                # abalida - canvi t > d   2.
    U                    > -U,VA                # nova    - canvi u > v
    C                    > -C,GA                # antiga  - canvi c > g
    [^ÀÈÉÍÒÓÚ] S         > SA                   # grossa  - canvi s > ss
    À S                  > -ÀS,ASSA             # 
    È S                  > -ÈS,ESSA             # 
    É S                  > -ÉS,ESSA             # 
    [^AEOU] Í S          > -ÍS,ISSA             # 
    [AEO] Í S            > -ÍS,ÏSSA             # 
    [GQ] U Í S           > -ÍS,ISSA             # 
    [^GQ] U Í S          > -ÍS,ÏSSA             # 
    Ò S                  > -ÒS,OSSA             # 
    Ó S                  > -ÓS,OSSA             # 
    [^AEOI] Ú S          > -ÚS,USSA             # 
    [AEOI] Ú S           > -ÚS,ÜSSA             # 
    T                    > S                    # abalits                 3.
    U                    > S                    # nous
    C                    > S                    # antics
    [^ÀÈÉÍÒÓÚ] S         > SOS                  # grossos
    À S                  > -ÀS,ASSOS            # 
    È S                  > -ÈS,ESSOS            # 
    É S                  > -ÉS,ESSOS            # 
    [^AEOU] Í S          > -ÍS,ISSOS            # 
    [AEO] Í S            > -ÍS,ÏSSOS            # 
    [GQ] U Í S           > -ÍS,ISSOS            # 
    [^GQ] U Í S          > -ÍS,ÏSSOS            # 
    Ò S                  > -ÒS,OSSOS            # 
    Ó S                  > -ÓS,OSSOS            # 
    [^AEOI] Ú S          > -ÚS,USSOS            # 
    [AEOI] Ú S           > -ÚS,ÜSSOS            # 
    T                    > -T,DES               # abalides                4.
    U                    > -U,VES               # noves
    C                    > -C,GUES              # antigues
    [^ÀÈÉÍÒÓÚ] S         > SES                  # grosses
    À S                  > -ÀS,ASSES            # 
    È S                  > -ÈS,ESSES            # 
    É S                  > -ÉS,ESSES            # 
    [^AEOU] Í S          > -ÍS,ISSES            # 
    [AEO] Í S            > -ÍS,ÏSSES            # 
    [GQ] U Í S           > -ÍS,ISSES            # 
    [^GQ] U Í S          > -ÍS,ÏSSES            # 
    Ò S                  > -ÒS,OSSES            # 
    Ó S                  > -ÓS,OSSES            # 
    [^AEOI] Ú S          > -ÚS,USSES            # 
    [AEOI] Ú S           > -ÚS,ÜSSES            # 

flag *H:    # Quatre formes afegint ns
    [AEIOU]              > NA                   # plana, plena, fina, bona, bruna   2.
    À                    > -À,ANA               # forana
    È                    > -È,ENA               # amena
    É                    > -É,ENA               # 
    [^AEOU] Í            > -Í,INA               # albina
    [GQ] U Í             > -Í,INA               # beguina
    [^GQ] U Í            > -Í,ÏNA               # beduïna
    [AEO] Í              > -Í,ÏNA               # veïna
    Ò                    > -Ò,ONA               # 
    Ó                    > -Ó,ONA               # rodona
    Ú                    > -Ú,UNA               # dejuna
    [AEIOU]              > NS                   # plans, plens, fins, bons, bruns   3.
    À                    > -À,ANS               # forans
    È                    > -È,ENS               # amens
    É                    > -É,ENS               # 
    [^AEOU] Í            > -Í,INS               # albins
    [GQ] U Í             > -Í,INS               # beguins
    [^GQ] U Í            > -Í,ÏNS               # beduïns
    [AEO] Í              > -Í,ÏNS               # veïns
    Ò                    > -Ò,ONS               # 
    Ó                    > -Ó,ONS               # rodons
    Ú                    > -Ú,UNS               # dejuns
    [AEIOU]              > NES                  # planes, plenes, fines, bones, brunes 4.
    À                    > -À,ANES              # foranes
    È                    > -È,ENES              # amenes
    É                    > -É,ENES              # 
    [^AEOU] Í            > -Í,INES              # albines
    [GQ] U Í             > -Í,INES              # beguines
    [^GQ] U Í            > -Í,ÏNES              # beduïnes
    [AEO] Í              > -Í,ÏNES              # veïnes
    Ò                    > -Ò,ONES              # 
    Ó                    > -Ó,ONES              # rodones
    Ú                    > -Ú,UNES              # dejunes

flag *J:    # Quatre formes afegint a/os/es
    [^S]                 > A                    # 2.
    [^ÀÈÉÍÒÓÚ] S         > A                    # agradosa
    À S                  > -ÀS,ASA              # 
    È S                  > -ÈS,ESA              # 
    É S                  > -ÉS,ESA              # 
    Í S                  > -ÍS,ISA              # 
    Ò S                  > -ÒS,OSA              # 
    Ó S                  > -ÓS,OSA              # 
    Ú S                  > -ÚS,USA              # 
    [^S]                 > OS                   # 3.
    [^ÀÈÉÍÒÓÚ] S         > OS                   # agradosos
    À S                  > -ÀS,ASOS             # 
    È S                  > -ÈS,ESOS             # 
    É S                  > -ÉS,ESOS             # 
    Í S                  > -ÍS,ISOS             # 
    Ò S                  > -ÒS,OSOS             # 
    Ó S                  > -ÓS,OSOS             # 
    Ú S                  > -ÚS,USOS             # 
    [^SÇ]                > ES                   # 4.
    Ç                    > -Ç,CES               # terces
    [^ÀÈÉÍÒÓÚ] S         > ES                   # agradoses
    À S                  > -ÀS,ASES             # 
    È S                  > -ÈS,ESES             # 
    É S                  > -ÉS,ESES             # 
    Í S                  > -ÍS,ISES             # 
    Ò S                  > -ÒS,OSES             # 
    Ó S                  > -ÓS,OSES             # 
    Ú S                  > -ÚS,USES             # 
